【裁判字號】    99,交聲,1476
【裁判日期】    990730
【裁判案由】    聲明異議
【裁判全文】
臺灣高雄地方法院交通事件裁定        99年度交聲字第1476號
原處分機關  交通部公路總局高雄區監理所旗山監理站
代  表  人  郭政雄
異  議  人
即受處分人  秀和能源科技股份有限公司
代  表  人  甲○○
上列異議人即受處分人因違反道路交通管理處罰條例案件，對於
交通部公路總局高雄區監理所旗山監理站中華民國99年5 月24日
所為之處分（原處分案號：旗監違字第裁85-N00000000號），聲
明異議，本院裁定如下：
    主  文
異議駁回。
    理  由
一、原處分意旨略以：異議人即受處分人秀和能源科技股份有限
    公司所有車牌號碼9475-XP 號自用小客車，於99年4 月19日
    13 時20 分，在高雄縣岡山鎮○○○路○段137 號前劃設有
    禁止臨時停車標線處所停車，經高雄縣政府警察局岡山分局
    警員掣單逕行舉發，經異議人到案陳述意見後，原處分機關
    即交通部公路總局高雄區監理所旗山監理站以異議人上揭違
    規事實明確，依道路交通管理處罰條例第56條第1 項第1 款
    規定，裁處異議人罰鍰新臺幣（下同）900 百元等情。
二、聲明異議意旨略以：異議人於99年4 月19日13時20分許，駕
    駛車號9475-XP 號自小客車，固在設有禁止停車標線處所停
    車。惟該處所（高雄縣岡山鎮○○○路○段137 號前）為私
    人所劃之紅線，並非由路權機關所劃設，為此聲明異議，請
    求撤銷原處分云云。
三、按汽車駕駛人停車時，在禁止臨時停車處所停車者，處新臺
    幣600 元以上1200原以下罰鍰，道路交通管理處罰條例第56
    條第1 項第1 款定有明文。又禁止臨時停車線，用以指示禁
    止臨時停車路段，以劃設於道路緣石正面或頂面為原則，無
    緣石之道路得標繪於路面上，距路面邊緣以30公分為度；本
    標線為紅色實線，線寬除設於緣石，正面者以緣石高度為準
    外，其餘皆為10公分，道路交通標誌標線號誌設置規則第16
    9 條第1 項、第2 項亦有規定。經查：
  (一)本件異議人所有之車牌號碼9475-XP 號自用小客車，於99年
    4 月19日13時20分許，停放在高雄縣岡山鎮○○○路○段13
    7 號前，為警舉發「在設有禁止停車標線之處所停車」之違
    規事實，經異議人到案陳述意見後，原處分機關以異議人「
    在禁止臨時停車處所停車」之違規事實明確，依道路交通管
    理處罰條例第56條第1 項第1 款規定，對異議人裁處罰鍰90
    0 元等情，為異議人所不爭執，並有高雄縣政府警察局99年
    4 月19日、高警交字第N00000000 號舉發違反道路交通管理
    事件通知單、交通部公路總局高雄區監理所旗山監理站99年
    5 月24日、旗監違字第裁85-N00000000號違反道路交通管理
    事件裁決書各1 份，及現場採證照片4 張在卷可稽（見本院
    卷第3、20、28、29頁），堪信為真。
  (二)異議意旨雖以上開停車地點所劃設之紅線，為私人劃設，非
    路權機關所劃設云云。然查，異議人所有上開車輛，於前揭
    時間，所停放之高雄縣岡山鎮○○○路○段137 號前之禁止
    臨時停車紅色標線，係路權主管機關高雄縣岡山鎮公所劃設
    ，該所依民眾申請並勘查後，將停車格刨除塗銷，並劃設紅
    色標線乙節，業據高雄縣政府警察局岡山分局99年5 月12日
    高縣岡警交字第0990006453號函說明在卷（見本院卷第16頁
    ），且本院依職權向高雄縣岡山鎮函詢，經高雄縣岡山鎮公
    所以99年7 月5 日岡鎮建字第0990015192號函覆本院表示，
    該鎮○○○路○段137 號前劃設有禁止臨時停車紅線及停車
    格塗銷乙案，係該所職權所為等語（見本院卷第32頁），並
    檢附該所96年10月3 日岡鎮建字第0960024557號函、民眾陳
    請廢除阿公店路二段137 號前停車格以利居家人車通行之陳
    情書、建築物使用執照各1 份及現場照片2 張（見本院卷第
    33至35頁）。異議人空言辯稱高雄縣岡山鎮○○○路○段13
    7 號前禁止臨時停車之紅色實線為私人劃設云云，實屬無據
    ，不足採信。從而，本件違規事實堪予認定。
四、綜上所述，異議人所有上開自用小客車，於前揭時地在禁止
    臨時停車處所停車之違規事證明確，原處分機關依道路交通
    管理處罰條例第56條第1 項第1 款規定對異議人裁處罰鍰90
    0 元，於法自無不合，異議意旨請求撤銷原處分云云為無理
    由，應予駁回。
五、據上論斷，依道路交通案件處理辦法第19條，裁定如主文。
中    華    民    國    99    年    7     月    30    日
                    交通法庭    法  官  曾鈴
以上正本證明與原本無異。
如不服本裁定，應於收受送達後5 日內向本院提出抗告狀。
中    華    民    國    99    年    8     月    2     日
                                書記官  李月君

司法院資訊處製作；財團法人民間司法改革基金會備份。
